【裁判字號】    90,訴,295
【裁判日期】    901022
【裁判案由】    清償債務
【裁判全文】
臺灣基隆地方法院民事判決  九十年度訴字第二九五號
    原      告  中國農民銀行股份有限公司
    法定代理人  庚○○
    訴訟代理人  甲○○
    被      告  戊○○
                丙○○
                丁○○
                乙○○
右當事人間請求清償債務事件，本院判決如左：
    主    文
被告應連帶給付原告新台幣貳佰萬元及自民國八十六年七月十三日起至清償日止，按
年息百分之七．六八計算之利息，暨自民國八十六年八月十四日起至清償日止，其逾
期在六個月以內者按上開利率百分之十、逾期超過六個月以上部分按上開利率百分之
二十計付之違約金。
訴訟費用由被告連帶負擔。
    事    實
甲、原告方面：
一、聲明：求為判決如主文所示。
二、陳述略稱：
（一）緣訴外人林守仁為被告己○○之配偶，被告戊○○等人之父親，於民國八十三
      年七月十三日向原告借款貳佰萬元，立有借據及約定書，約定自借款日起分十
      六期攤還，每期六個月，第一期至第六期袛付利息，不還本金，第七期至第十
      六期按期平均攤還本金及按借款餘額計付利息，利息按中央銀行農金會或行政
      院農委會規定之利率為年息百分之四．五，若有遲延則利率改按本行基本放款
      利率計息（逾期時為年息百分之七．六八），逾期六個月以內部分，按上開利
      率百分之十，超過六個月以上部分，按上開利率百分之二十計算之違約金。詎
      債務人林守仁自八十六年七月十三日起即拒不繳息，經原告屢次催討亦無結果
      ，計尚欠本金二百萬元，利息僅繳至八十六年七月十二日。
（二）查債務人林守仁於八十五年十一月四日死亡，而被告等人為其繼承人，未拋棄
      繼承或限定繼承，依民法第一一五三條規定，其對被繼承人之債務，應負連帶
      責任，為此起訴請求等語。
三、證據：提出借據影本一件、約定書影本一件（以上證據原本閱後發還）、催收款
    項分類明細表影本一件為證。
乙、被告方面：
一、聲明與陳述：原告可以向我請求，但我沒有能力還，林守仁借錢我不知道等語。
二、證據：被告未提出證據供審酌。
    理    由
一、本件原告主張之事實，已據其提出與其陳述相符之前述證據為證，核屬相符，被
    告對其等為林守仁之繼承人等情，亦不爭執，原告之主張自堪信為真實。
二、按繼承人對於被繼承人之債務，負連帶責任。繼承人相互間對於被繼承人之債務
    ，除另有約定外，按其應繼分比例負擔之。民法第一千一百五十三條定有明文。
    本件被告等人為債務人林守仁之繼承人，而林守仁對原告尚負有前述之債務，則
    原告依前揭規定，請求被告等人對林守仁所負之前述債務（含利息及違約金）負
    連帶清償責任，為有理由，應予准許。
三、結論：本件原告之訴為有理由，依民事訴訟法第八十五條第二項，判決如主文。
中      華      民      國    九十    年      十      月    二十二    日
~B臺灣基隆地方法院民事庭
~B    法      官  蔡聰明
右為正本，係照原本作成。
如對本判決上訴，須於判決送達後二十日內向本院提出上訴狀。
中      華      民      國    九十    年      十      月    二十二    日
~B    法院書記官  方淑真


司法院資訊處製作；財團法人民間司法改革基金會備份。
